臺灣高雄地方法院刑事判決　　　　　　　　99年度訴字第34號
公　訴　人　臺灣高雄地方法院檢察署檢察官
被　　　告　蔣元偉
指定辯護人　徐萍萍律師
上列被告因毒品危害防制條例等案件，經檢察官提起公訴（98年
度偵字第27081 號），本院判決如下：
    主  文
蔣元偉販賣第二級毒品，累犯，處有期徒刑柒年貳月，未扣案之
行動電話壹支（含SIM 卡壹張，門號0000000000號）
，沒收之，如全部或一部不能沒收時，追徵其價額。未扣案之販
賣毒品所得新臺幣貳仟伍佰元，沒收之，如全部或一部不能沒收
時，以其財產抵償之。又販賣第二級毒品，累犯，處有期徒刑柒
年貳月，未扣案之行動電話壹支（含SIM 卡壹張，門號0000
000000號），沒收之，如全部或一部不能沒收時，追徵其
價額。未扣案之販賣毒品所得新臺幣貳仟元，沒收之，如全部或
一部不能沒收時，以其財產抵償之。又販賣第二級毒品未遂，累
犯，處有期徒刑年捌月，扣案之ANYCALL 牌行動電話壹支（含
SIM 卡壹張，門號0000000000號），沒收之。應執行
有期徒刑拾壹年，扣案之ANYCALL 牌行動電話壹支（含SIM 卡壹
張，門號0000000000號），沒收之。未扣案之行動電
話壹支（含SIM 卡壹張，門號0000000000號），沒收
之，如全部或一部不能沒收時，追徵其價額。未扣案之販賣毒品
所得新臺幣肆仟伍佰元，沒收之，如全部或一部不能沒收時，以
其財產抵償之。
    事  實
一、蔣元偉前因施因毒品案件，經本院以民國94年度簡字2116號
    判決判處有期徒刑3 月確定，於94年10月3 日入監，至95年
    1 月2 日執行完畢。詎仍不知警惕，明知甲基安非他命係毒
    品危害防制條例第2 條第2 項第2 款所定之第二級毒品，屬
    違禁物，未經許可，不得販賣、持有，竟基於販賣甲基安非
    他命以營利之犯意，(一)於98年5 月9 日17時49分許（起訴書
    誤載為17時40分許），由陳柏洲以其持用0000000000號行動
    電話，與蔣元偉所有之0000000000號行動電話聯絡，欲向蔣
    元偉購買甲基安非他命4 分之1 錢，待雙方達成合意後，蔣
    元偉隨即向上手取得甲基安非他命，並於同日上開通話後不
    久，在高雄縣鳳山巿黃埔路18號蔣元偉住處附近巷口，以新
    臺幣（下同）2,500 元之價格，販賣甲基安非他命4 分之1
    錢予陳柏洲1 次而牟取利益。(二)於98年5 月15日20時51分25
    秒許（起訴書誤載為20時51分許），由陳柏洲以其持用0000
    000000號行動電話，撥打蔣元偉所有之0000000000號行動電
    話聯絡，欲以2,000 元之價格，向蔣元偉購買甲基安非他命
    1 包，經蔣元偉允諾後，於上開通話後不久，蔣元偉即在上
    開住處附近巷口，以2,000 元之價格，販賣甲基安非他命1
    包予陳柏洲1 次而牟取利益。(三)於98年6 月5 日17時32分26
    秒許（起訴書誤載為17時32分許），由陳柏洲以其持用0000
    000000號行動電話，撥打蔣元偉所有之0000000000號行動電
    話（起訴書誤載為0000000000號）聯絡，欲向蔣元偉購買甲
    基安非他命4 分之1 錢，待雙方達成合意後，蔣元偉則向上
    手聯絡拿取毒品事宜，惟因當日無法自上手處取得毒品，致
    蔣元偉無法交付毒品予陳柏洲而未遂。嗣於98年9 月8 日17
    時35分許，警方持臺灣高雄地方法院檢察署核發之拘票，在
    高雄市○○區○○路190 巷42號蔣元偉住處，將蔣元偉拘提
    到案，經同意搜索後，當場扣得蔣元偉所有供販毒甲基安非
    他命所用之ANYCALL 牌行動電話1 支（含SI M卡1 張，門號
    0000000000號）。
二、案經高雄市政府警察局左營分局報告臺灣高雄地方法院檢察
    署檢察官偵查起訴。
    理  由
一、證據能力部分
  (一)按被告以外之人，於審判外之言詞或書面陳述，除法律有規
    定者外，不得作為證據；又被告以外之人（包括證人、鑑定
    人、告訴人、被害人及共同被告等）於檢察事務官、司法警
    察官或司法警察調查中所為之陳述，與審判中不符時，其先
    前之陳述具有較可信之特別情況，且為證明犯罪事實存否所
    必要者，得為證據，刑事訴訟法第159 條第1 項、第159 條
    之2 分別定有明文。是被告以外之人於司法警察（官）調查
    中所為之陳述，依刑事訴訟法第159 條第1 項規定，係屬傳
    聞證據，原則上無證據能力。惟如該陳述與審判中不符時，
    其先前之陳述具有較可信之特別情況，且為證明犯罪事實存
    否所必要者，依同法第159 條之2 規定（即刑事訴訟法第15
    9 條第1 項所指之「除法律有規定者外」），始例外認為有
    證據能力。如該陳述與審判中相符時，因該陳述並不符合刑
    事訴訟法第159 條之2 有關傳聞例外之規定，故不得作為認
    定本案犯罪事實有無之證據。此時，當以證人於審判中之陳
    述作為證據。另所謂「前後陳述不符」之要件，應就前後階
    段之陳述進行整體判斷，以決定其間是否具有實質性差異，
    惟無須針對全部陳述作比較，陳述之一部分有不符，亦屬之
    。又「證明犯罪事實之存否所必要」，即使用證據之必要性
    ，係指因無法再從同陳述者取得證言，而有利用原陳述之必
    要性，只要認為該陳述是屬於與犯罪事實存否相關之事實，
    並為證明該事實在實質上之必要性即可。而「具有可信之特
    別情況」，係指依陳述時之外部客觀情況而言，足以令人相
    信該陳述是虛偽之危險性不高，必須綜合該陳述是否未受到
    外力影響；陳述人之觀察、記憶、表達是否正確及有無偽證
    之各項因素，而為判斷。
  (二)證人陳柏洲於警詢時之陳述，因屬審判外之陳述，為傳聞證
    據，依刑事訴訟法第159 條之第1 項之規定，原則上應無證
    據能力。關於被告於98年5 月9 日、98年5 月15日、98年6
    月5 日有無販賣第二級毒品予證人陳柏洲之事實，證人陳柏
    洲於警詢中之陳述（詳偵卷(一)第245 頁倒數第1 行至第246
    頁第1 行、第5 行以下至第247 頁第11行）；核與其於本院
    審理中證述：98年5 月9 日、98年5 月15日及98年6 月5 日
    三日，是請託被告向朋友詢問有無甲基安非他命，並非向被
    告購買甲基安非他命等語不相符合（見本院訴字卷(五)第172
    頁背面第1 至15行、第173 頁第9 至26行、第173 頁背面第
    7 至15行）。本院審酌該警詢筆錄無違反法定障礙事由期間
    不得詢問及禁止夜間詢問之規定，詢問時有踐行告知義務，
    該警詢陳述乃經員警符合法定程序所製作，復無不法侵害證
    人陳柏洲陳述任意性之情事，該警詢筆錄出於真意之信用性
    以獲得確切保障，故該警詢筆錄具有可信之特別情況，且為
    證明本案被告販賣毒品之相關待證事實所必要，依前揭規定
    ，該陳述自應具有證據能力。
  (三)本判決所引用之其餘證據資料（詳後引證據），其中傳聞證
    據部分，縱無刑事訴訟法第159 條之1 至第159 條之4 或其
    他規定之傳聞證據例外情形，亦因被告及辯護人均同意可作
    為證據使用；或檢察官、被告及辯護人均未於言詞辯論期日
    前聲明異議（見本院訴字卷(二)第301 頁第3 至6 行、訴字卷
    (五)第177 頁第1 行以下至第177 頁背面第27行），依刑事訴
    訟法第159 條之5 第1 項、第2 項之規定，本院審酌該證據
    作成之情況，認為適當，應得為證據。
二、訊據被告否認有何前開販賣第二級毒品甲基安非他命2 次既
    遂、1 次未遂之犯行，辯稱：僅係介紹陳柏洲購買甲基安非
    他命，賺取車馬費，並無販賣等語。經查：
  (一)被告於如附表一、二、三所示之通訊監察期間，以其所有之
    0000000000號、0000000000號行動電話，與證人陳柏洲所持
    用0000000000號行動電話聯絡，並有如附表一、二、三所示
    通話內容等情，業據被告自承在卷（見偵卷(一)第45頁倒數第
    8 行、第5 至4 行、第46頁第10行、第14至15行、第19至22
    行、本院訴字卷(五)第176 頁背面倒數第2 行）。並經證人陳
    柏洲於警詢、偵查及本院審理中證述明確（見偵卷(一)第245
    頁倒數第1 行以下至第246 頁第1 行、第246 頁第12行以下
    至第247 頁第4 行、偵卷(二)第124 頁倒數第1 行以下至第12
    5 頁第10行、本院訴字卷(五)第172 頁背面第1 至15行、第17
    3 頁第9 至26行、第17 3頁背面第7 至15行）。此外，復有
    通訊監察書及通訊監察譯文附卷可佐（見警卷(十一)第45至46頁
    、偵卷(一)第354 頁、第360 頁、第362 頁）。是此部分之事
    實，應堪認定。
  (二)關於被告前開販賣第二級毒品甲基安非他命予證人陳柏洲2
    次既遂、1 次未遂之事實，業據證人陳柏洲於警詢、偵查及
    本院審理中證稱：與被告是國中同學，其先後於98年5 月9
    日17時40分49秒、98年5 月15日20時51分25秒及98年6 月5
    日17時32分26秒許，持0000000000號行動電話與被告所持用
    之0000000000號、0000000000號行動電話聯絡，向被告購買
    毒品甲基安非他命，其先告知購買甲基安非他命之金額或數
    量，於98年5 月9 日購買「半半」（指4 分之1 錢）之毒品
    甲基安非他命，金額2,500 元；98年5 月15日購買2,000 元
    之甲基安非他命；98年6 月5 日購買「半半」之甲基安非他
    命，金額2,500 元，但本次沒有取得毒品。被告都與其約定
    在被告住家之巷子口交易等語明確（見偵卷(一)第245 頁倒數
    第1 行以下至第246 頁第1 行、第246 頁第12行以下至第24
    7 頁第4 行、偵卷(二)第124 頁倒數第1 行以下至第125 頁第
    10行、本院訴字卷(五)第172 頁背面第1 至15行、第173 頁第
    9 至26行、第173 頁背面第7 至15行）。證人陳柏洲雖於本
    院審理中翻異前詞，改證稱：上揭3 次時間與被告聯絡，均
    係聯絡被告與其一起去拿毒品，98年5 月9 日當日先以電話
    與被告聯絡，再至被告家會合後，與被告一同至鳳山大智橋
    附近之大樓處，將2,500 元交付被告後，在大樓前等被告，
    託被告至大樓內買4 分之1 錢甲基安非他命毒品，被告交予
    其之毒品量足夠，故被告沒有賺取伊之費用；98年5 月15日
    亦係與被告共同至藥頭處，託被告向藥頭購買2,000 元甲基
    安非他命；98年6 月5 日與被告聯絡，亦係託被告向藥頭購
    買4 分之1 錢甲基安非他命，當日沒有至被告家，因被告沒
    有接電話，故亦沒有取得甲基安非他命。在警詢及偵查中，
    雖沒有遭受強暴、脅迫取供，但因為會緊張，且警察稱被告
    將其供出，始為被告販賣毒品予伊之不實陳述等語（見本院
    訴字卷(五)第172 頁背面第1 行以下至第173 頁第26行、第17
    3 頁背面第7 至23行、第174 頁背面第1 至4 行、倒數第1
    行以下至第175 頁第9 行）。惟本院審酌：被告於警詢時
    供稱：98年5 月9 日幫陳柏洲購買4 分之1 錢之甲基安非他
    命，交易時間、地點忘記了，只記得幫陳柏洲購買2,000 元
    甲基安非他命，陳柏洲給其200 元車馬費；98年6 月5 日也
    是陳柏洲要其代為購買，價錢一樣是2,100 元等語（見警卷
    (一)第71頁倒數第5 行以下至第72頁第3 行、第73頁第5 至10
    行）。嗣於98年9 月9 日偵查中供稱：幫陳柏洲拿毒品賺車
    馬費之方式，是陳柏洲打電話予其，問有無認識之人可處理
    ，因其認識阿嫂，陳柏洲拿錢予其，告知要買之毒品數量，
    其再打電話予阿嫂，並至文華國小附近巷子向阿嫂拿毒品，
    陳柏洲再至其家附近拿毒品。陳柏洲給予其2 次車馬費，每
    次200 元，阿嫂有時候給予其100 元或150 元的加油錢等語
    （見偵卷(一)第44頁第11至15行、第22行以下、第45頁倒數第
    1 行以下至第46頁第4 行）。再於98年11月24日偵查中供稱
    ：98年5 月9 日是陳柏洲打電話予其，問其有無安非他命，
    為了要賺自己吃的安非他命，才向陳柏洲稱去旁邊向別人拿
    就有，其先打電話予阿嫂，陳柏洲再騎機車載其至鳳山市文
    德國小後面等阿嫂，到了後打電話給阿嫂，阿嫂就會下來，
    由其出面向阿嫂買，因陳柏洲不認識阿嫂，所以算是介紹陳
    柏洲去買毒品等語（見偵卷(二)第54頁倒數第14行以下至第55
    頁第3 行）。復於98年12月16日偵查中供稱：幫陳柏洲拿
    1,000 元之甲基安非他命，陳柏洲會分3 分之1 予其施用等
    語（見偵卷(二)第137 頁第11至4 行）。關於被告幫陳柏洲拿
    甲基安非他命之原因、方式、地點為何，陳述前後不一；且
    與證人陳柏洲前揭關於拿毒品之地點、有無交付車馬費之證
    述亦不相符，是否可採，已非無疑。被告、證人陳柏洲既
    均自承如附表一、二、三所示之監聽譯文內容係聯繫購買甲
    基安非他命時之對話，且觀之上開監聽譯文內容，證人陳柏
    洲於98年5 月9 日17時40分49秒許，與被告聯繫購買甲基安
    非他命時，證人陳柏洲問：「你那邊有嗎？」等語，被告即
    回答：「我這邊要處理啦，多少？沒關係啦，你跟我說」等
    語。證人陳柏洲稱：「你那邊沒有的話就算了，不然還要等
    」等語，被告即回答：「沒有啦，我去旁邊拿就有了，你要
    拿多少？」等語。證人陳柏洲則稱：「半半」等語，被告復
    答：「你過來拿，我現拿就現有了，你過來我家啦」等語（
    詳參附表一通訊監察譯文內容，見警卷(十一)第46頁）。98年5
    月15日20時51分25秒許，與被告聯繫購買甲基安非他命時，
    證人陳柏洲問：「你在哪裡？」等語，被告答：「我在家」
    等語。證人陳柏洲稱：「2 張，我馬上就到了」等語，被告
    即回答：「2 張喔，好。」等語（詳參附表二通訊監察譯文
    內容，見警卷(十一)第46至47頁）。又98年6 月15日17時32分26
    秒許，與被告聯繫購買甲基安非他命時，證人陳柏洲問：「
    你在哪裡？」等語，被告答：「怎樣？」等語。證人陳柏洲
    稱：「要處理啊」等語，被告即答：「要多少啦？」等語。
    證人陳柏洲則稱：「一半啦」等語，被告復答：「半半喔？
    」等語。陳柏洲答：「對啦」等語。嗣於同日19時54分49秒
    許，被告與陳柏洲聯繫時，陳柏洲稱：「喂，有了沒？」等
    語，被告即回答：「還沒？他說要晚一點，他會打給我」、
    「我再過去拿」等語（詳參附表三通訊監察譯文內容，見警
    卷(十一)第47頁）。依附表一、三之譯文中，被告曾稱：「我去
    旁邊拿就有了」、「他說要晚一點」等語，固可認定被告曾
    向「他人」拿取毒品或詢問有無甲基安非他命。惟依附表一
    譯文觀之，證人陳柏洲已明白表示若被告身上沒有就算了，
    不想等之意；附表二譯文中，被告直接向證人陳柏洲答稱「
    好」；又依附表三之譯文觀之，被告亦僅向證人陳柏洲表示
    會自己過去拿等語。如被告交付毒品予證人陳柏洲之方式，
    須先由陳柏洲載被告至他處，始取得毒品，在避免證人陳柏
    洲白跑一趟之情形下，被告於未取得毒品之前，應無法明確
    告知證人陳柏洲肯定之答案，惟上開譯文內容，均無提及要
    由證人陳柏洲載被告至其他處所拿取毒品之意，且在證人陳
    柏洲告知需要之毒品數量後，被告即明確回答好，則此時被
    告應係手邊已取得毒品或有可資取得毒品之管道，較符常情
    ，亦與附表一、二、三之通訊監察譯文所示之內容相符。且
    證人陳柏洲於警詢及偵查中，經提示上開通訊監察譯文後，
    始就其與被告間之甲基安非他命交易始末為完整之陳述，有
    警詢、偵查筆錄在卷可稽（見偵卷(一)第245 至248 頁、偵卷
    (二)第124 至125 頁），是其於本院審理時供稱係因警方告知
    被告將其供出，其不滿始為不利被告之供述等語，顯非可採
    。是證人陳柏洲於警詢、偵查中所為之陳述，應與事實相符
    ，足堪採信，於本院證述之情節，則與事實不符，而無可採
    。又甲基安非他命係屬第二級毒品，單純幫助販賣亦足以
    構成犯罪而處以重刑，被告本身有施用毒品之惡習，應當知
    之甚明。而一般毒品之販賣依其持有毒品之數量及集團規模
    之不同，區分有大盤、中盤商或小盤商之別，乃籍由向上線
    購買再轉售予下線之方式，層層剝削提高價錢或摻以其他例
    如葡萄糖粉稀釋其純度而居中謀取暴利，如無巨額利潤可循
    ，則販賣毒品者何以甘冒重罪加身之責而致罹刑章。再者，
    一般合法商品所謂之調貨，係指向其他有貨源之賣方詢問有
    無貨品可出售，如無利潤而純粹幫忙之情形，則多以告知買
    、賣雙方之聯絡方法，且不經手其中之貨物及金錢，以規避
    居中介紹之責任歸屬問題；倘有利潤可圖，並居中向賣方取
    得貨品，再向買方收取金錢，則此一模式，雖稱為調貨，則
    實與一般轉售之買賣關係相同。因毒品並非如同一般合法商
    品，販賣毒品有其高風險性，按理須透過特殊管道始能購得
    ，除非販賣者本身即為製造毒品者，否則仍有向上游購買毒
    品之必要，故施用毒品者間所稱之調貨，顯為掩飾買賣、避
    免招致重罪之辯詞，要難憑採。本件被告雖自承；幫陳柏洲
    拿毒品有賺車馬費，陳柏洲給予其2 次車馬費，每次200 元
    ，阿嫂有時候給予其100 元或150 元的加油錢等語（見偵卷
    (一)第44頁第第22至24行）。但核與證人陳柏洲於本院審理時
    則證稱：沒有給被告車馬費，從被告交付毒品之數量可知重
    量是足的，被告沒有賺伊之錢等語不符（見本院訴字卷(五)第
    17 3頁第14至16行、第174 頁背面第6 至11行、第176 頁第
    9 至12行）。復觀之證人陳柏洲與被告聯繫毒品交易之通話
    內容，關於甲基安非他命買賣部分，均未見被告曾提及幫忙
    拿取毒品之相關言語，如被告係純粹幫忙證人陳柏洲購買或
    調取毒品，則直接由藥頭與證人陳柏洲聯繫即可，應無必要
    居中介入毒品及金錢之交易。因附表一所示之監聽譯文內容
    ，證人陳柏洲係向被告表示：「你那邊沒有的話就算了，不
    然還要等」等語，顯見證人陳柏洲係欲直接向被告拿取甲基
    安非他命，如被告目前並未持有可供販賣之甲基安非他命，
    則不願等候，並非請求被告幫忙購買。堪認證人陳柏洲係以
    被告為販毒者之角色，向被告購買甲基安非他命。縱被告雖
    於電話中表示：「我去旁邊拿就有了」等語，亦係被告向他
    人購得毒品後，再販賣予證人陳柏洲。依附表二譯文觀之，
    當證人陳柏洲表示欲購買2,000 元之甲基安非他命後，被告
    即應允之，並未如附表一之監聽譯文內容，表示目前並未持
    有可供販賣之甲基安非他命，尚須向他人取得毒品，顯見被
    告應係基於販毒者之角色，販賣甲基安非他命予證人陳柏洲
    ，亦足徵被告本身即從事販毒，向他人取得毒品，僅係用以
    販賣他人，並非係欲調貨或幫忙購買。又如附表三所示之監
    聽譯文內容，基於前述被告本身即從事販賣毒品之同一理由
    ，亦應認並非幫證人陳柏洲調貨或幫忙購買。是被告辯稱：
    係幫忙陳柏洲購買或調取毒品等語，應不可採信。末按非
    法販賣毒品係政府嚴予查緝之違法行為，且毒品無公定之價
    格，並可任意分裝、添加其他成份或增減其份量，而每次買
    賣之價量，亦隨時依雙方關係之深淺、當時之資力、需求程
    度及對行情之認知等因素而異其標準，非可一概而論，因之
    販賣之獲利，除經坦承犯行，或帳冊價量均臻明確外，委難
    察得實情，而販賣之人從價差或量差中牟利方式雖異，惟其
    圖利之非法販賣行為則均相同，是縱未確切查得販賣賺取之
    實際差價，但除別有事證，足認係按同一價格轉讓，確未牟
    利之情形外，尚難執此認非法販賣之事證有所不足，致知過
    坦承者難辭重典，飾詞否認者反得逞僥倖，而失情理之平；
    且毒品價格昂貴，取得不易，苟無利可圖，應無甘冒被查緝
    法辦之危險，而平白為轉讓毒品之可能，當屬符合論理法則
    且不違背社會通常經驗之合理判斷。準此，被告於如附表一
    、二、三所示之通聯時間完畢後不久，販賣第二級毒品甲基
    安非他命予證人陳柏洲2 次既遂、1 次未遂，顯有販賣毒品
    圖利之意圖，亦堪認定。
  (四)綜上所述，被告所辯，均不足採信。從而，本件被告2 次販
    賣第二級毒品既遂、1 次販賣第二級毒品未遂犯行，事證明
    確，均應依法論科。
三、被告如上開犯罪事實(一)、(二)所示販出毒品之行為後，毒品危
    害防制條例部分條文業於98年5 月20日修正公布，且未特別
    規定其施行日期，自應依一般原則，自公布日起算至第3 日
    即同年月22日發生效力。關於販賣第二級毒品部分，修正後
    同條例第4 條第2 項得併科罰金刑部分，已由700 萬元以下
    ，提高為1 千萬元以下，此部分以修正前規定較有利於被告
    ，自應適用舊法。上開犯罪事實(三)所示販賣毒品未遂之犯行
    ，係在上開新法修正施行後，自無庸比較新舊法，而適用新
    法。
四、查甲基安非他命係毒品危害防制條例第2 條第2 項第2 款所
    定之第二級毒品，依法不得持有及販賣。上揭犯罪事實(一)、
    (二)部分，核被告所為，均係犯修正前毒品危害防制條例第4
    條第2 項之販賣第二級毒品罪；上揭犯罪事實(三)部分，核被
    告所為，則係犯毒品危害防制條例第4 條第6 項、第2 項之
    販賣第二級毒品未遂罪。被告如犯罪事實(一)、(二)各次持有甲
    基安非他命之低度行為，應為其後各次販賣之高度行為所吸
    收，均不另論罪。又如犯罪事實(三)所示犯行部分，被告已著
    手於販賣甲基安非他命行為之實施，未及交付甲基安非他命
    ，屬未遂階段，應依刑法第25條第2 項之規定，按既遂罪減
    輕其刑。又被告2 次販賣甲基安非他命既遂與1 次販賣甲基
    安非他命未遂之犯行，犯意各別，行為互異，均應分論併罰
    。另被告有如事實欄所載徒刑之宣告及執行完畢之事實，有
    臺灣高等法院被告全國前案紀錄表可參，其受有期徒刑執行
    完畢後，5 年內再犯有期徒刑以上之3 罪，均為累犯，應就
    罰金刑及有期徒刑部分，各依刑法第47條第1 項之規定加重
    其刑（因法定刑為無期徒刑部分，依法不得加重，僅就其餘
    法定刑部分加重其刑）。並就上開犯罪事實(三)販賣甲基安非
    他命未遂部分，就罰金刑及有期徒刑部分，先加而後減。爰
    審酌被告明知甲基安非他命毒品對於人體健康危害至鉅，向
    為政府嚴令禁絕流通，竟仍販賣予他人施用，助長毒品泛濫
    ，侵蝕國家勞動生產力，影響社會層面非淺，惟念及本件販
    毒之數量及所得利益非鉅，並兼衡其品行、生活狀況、智識
    程度，與犯罪之動機、目的、手段等一切情狀，乃酌情分別
    量處如主文所示之刑，並定應執行刑。
五、另扣案之ANYCALL 牌行動電話1 支（含SIM 卡1 張，門號00
    00000000號），係供被告販賣甲基安非他命所用之物，已如
    前述，且屬被告所有（詳本院訴字卷(五)第178 頁背面第23至
    26行），應依毒品危害防制條例第19條第1 項規定，宣告沒
    收。又因該行動電話，業已扣案，故無庸諭知如全部或一部
    不能沒收時，應追徵其價額。另未扣案行動電話1 支（含SI
    M 卡1 張，門號0000000000號），係供被告販賣甲基安非他
    命所用之物，已如前述，且屬被告所有（詳本院訴字卷(五)第
    178 頁背面第23至26行），就犯罪事實(一)、(二)部分，各應依
    毒品危害防制條例第19條第1 項規定，宣告沒收。如全部或
    一部不能沒收時，追徵其價額。至未扣案之販賣毒品所得合
    計4,500 元，均應依毒品危害防制條例第19條第1 項規定，
    宣告沒收，如全部或一部不能沒收時，以其財產抵償之。另
    至扣案之吸管杓子1 支、注射針筒2 支、止血橡皮筋1 條，
    均無證據證明與本案犯罪有關，爰均不予宣告沒收，附此敘
    明。
據上論斷，應依刑事訴訟法第299 條第1 項前段，修正前毒品危
害防制條例第4 條第2 項、毒品危害防制條例第4 條第2 項、第
6 項、第19條第1 項，刑法第2 條第1 項前段、第11條、第25條
第2 項、第47條第1 項、第51條第5 款，判決如主文。
本案經檢察官陳秉志到庭執行職務。
中    華    民    國   100    年    7     月    15    日
                  刑事第四庭    審判長法  官  方百正
                                      法  官  葉文博
                                      法  官  謝文嵐
以上正本證明與原本無異。
如不服本判決應於收受判決後10日內向本院提出上訴書狀，並應
敘述具體理由。其未敘述上訴理由者，應於上訴期間屆滿後20日
內向本院補提理由書(均須按他造當事人之人數附繕本)「切勿逕
送上級法院」。
中    華    民    國   100    年    7     月    15    日
                                      書記官  鄒秀珍
附表一、犯罪事實一(一)監聽譯文（警卷(十一)第45頁）
┌─┬─────┬──────┬─┬──────┬────────────────┐
│編│日期時間  │監察對象(A) │出│通話對象(B) │      內    容    摘    要      │
│號│          │            │入│            │                                │
├─┼─────┼──────┼─┼──────┼────────────────┤
│１│980509    │0000000000  │入│0000000000  │A ：喂，怎樣                    │
│  │17:40:49  │【蔣元偉】  │  │【陳柏洲】  │B ：你那邊有嗎？                │
│  │          │            │  │            │A ：我這邊要處理啦，多少？沒關係│
│  │          │            │  │            │啦，你跟我說。                  │
│  │          │            │  │            │B ：你那邊沒有的話就算了，不然還│
│  │          │            │  │            │要等。                          │
│  │          │            │  │            │A ：沒有啦，我去旁邊拿就有了，你│
│  │          │            │  │            │要拿多少？                      │
│  │          │            │  │            │B ：半半。                      │
│  │          │            │  │            │A ：你過來拿，我現拿就現有了，你│
│  │          │            │  │            │過來我家啦。                    │
└─┴─────┴──────┴─┴──────┴────────────────┘
附表二、犯罪事實一(二)監聽譯文（警卷(十一)第45頁、46頁）
┌─┬─────┬──────┬─┬──────┬────────────────┐
│編│日期時間  │監察對象(A) │出│通話對象(B) │      內    容    摘    要      │
│號│          │            │入│            │                                │
├─┼─────┼──────┼─┼──────┼────────────────┤
│2 │980515    │0000000000  │入│0000000000  │A ：喂                          │
│  │20:51:25  │【蔣元偉】  │  │【陳柏洲】  │B ：你在哪裡？                  │
│  │          │            │  │            │A ：我在家。                    │
│  │          │            │  │            │B ：2張，我馬上就到了。         │
│  │          │            │  │            │A ：2 張喔，好。                │
└─┴─────┴──────┴─┴──────┴────────────────┘
附表三、犯罪事實一(三)監聽譯文（警卷(十一)第45頁、46頁、）
┌─┬─────┬──────┬─┬──────┬────────────────┐
│編│日期時間  │監察對象(A) │出│通話對象(B) │      內    容    摘    要      │
│號│          │            │入│            │                                │
├─┼─────┼──────┼─┼──────┼────────────────┤
│1 │980605    │0000000000  │入│0000000000  │A ：喂                          │
│  │17:32:26  │【蔣元偉】  │  │【陳柏洲】  │B ：喂，你在哪裡？              │
│  │          │            │  │            │A ：怎樣？                      │
│  │          │            │  │            │B ：要處理啊。                  │
│  │          │            │  │            │A ：要多少啦？大聲一點。        │
│  │          │            │  │            │B ：「一半」啦。                │
│  │          │            │  │            │A ：「半半」喔？                │
│  │          │            │  │            │B ：對啦。                      │
│  │          │            │  │            │A ：你在哪裡啊？                │
│  │          │            │  │            │B ：我現在在大寮啊。            │
│  │          │            │  │            │A ：你什麼時候要過來？          │
│  │          │            │  │            │B ：我現在要過去了。            │
│  │          │            │  │            │A ：好，快到打給我。            │
│  │          │            │  │            │B ：好啊。                      │
├─┼─────┼──────┼─┼──────┼────────────────┤
│2 │980605    │0000000000  │入│0000000000  │A ：喂                          │
│  │19:54:49  │【蔣元偉】  │  │【陳柏洲】  │B ：喂，有了沒？                │
│  │          │            │  │            │A ：還沒？他說要晚一點，他會打給│
│  │          │            │  │            │我。                            │
│  │          │            │  │            │B ：喔，好啊。                  │
│  │          │            │  │            │A ：我在過去拿這樣。            │
│  │          │            │  │            │B ：好啊。                      │
└─┴─────┴──────┴─┴──────┴────────────────┘
附錄本案論罪科刑法條：
修正前毒品危害防制條例第4 條
製造、運輸、販賣第一級毒品者，處死刑或無期徒刑；處無期徒
刑者，得併科新臺幣1 千萬元以下罰金。
製造、運輸、販賣第二級毒品者，處無期徒刑或7 年以上有期徒
刑，得併科新臺幣7 百萬元以下罰金。
製造、運輸、販賣第三級毒品者，處5 年以上有期徒刑，得併科
新臺幣5 百萬元以下罰金。
製造、運輸、販賣第四級毒品者，處3 年以上10年以下有期徒刑
，得併科新臺幣3 百萬元以下罰金。
製造、運輸、販賣專供製造或施用毒品之器具者，處1 年以上7
年以下有期徒刑，得併科新臺幣1 百萬元以下罰金。
前五項之未遂犯罰之。
毒品危害防制條例第4 條
製造、運輸、販賣第一級毒品者，處死刑或無期徒刑；處無期徒
刑者，得併科新臺幣2 千萬元以下罰金。
製造、運輸、販賣第二級毒品者，處無期徒刑或7 年以上有期徒
刑，得併科新臺幣1 千萬元以下罰金。
製造、運輸、販賣第三級毒品者，處5 年以上有期徒刑，得併科
新臺幣7 百萬元以下罰金。
製造、運輸、販賣第四級毒品者，處3 年以上10年以下有期徒刑
，得併科新臺幣3 百萬元以下罰金。
製造、運輸、販賣專供製造或施用毒品之器具者，處1 年以上7
年以下有期徒刑，得併科新臺幣1 百萬元以下罰金。
前五項之未遂犯罰之。